<!DOCTYPE html PUBLIC "-//W3C//DTD XHTML 1.0 Transitional//EN" "http://www.w3.org/TR/xhtml1/DTD/xhtml1-transitional.dtd">
<html xmlns="http://www.w3.org/1999/xhtml">
<head>
	<meta http-equiv="Content-Type" content="text/html; charset=iso-8859-1" />
	<title>Ymmärrä suomea</title>
	<style type="text/css" media="all">@import "css/styles.css";</style>
	<script type="text/javascript" src="swfobject.js"></script>
</head>
<body class="font-medium">
	<div id="main-wrapper">
		<div id="topbar"></div>
		<div id="main-menu">
			<table cellspacing="0" cellpadding="0" border="0" class="add-links"><tr>
				<td class="item"><img class="raquo" src="i/raquo.gif" alt="" height="7" width="4" /><a href="/ymmarra/index.php?moduli=sanakirja">Sanakirja</a></td>
				<td class="item"><img class="raquo" src="i/raquo.gif" alt="" height="7" width="4" /><a href="/ymmarra/index.php?moduli=verbit">Verbiluettelo</a></td>
				<td class="item"><img class="raquo" src="i/raquo.gif" alt="" height="7" width="4" /><a href="/ymmarra/index.php?moduli=kielioppi">Kielioppi</a></td>
			</tr></table>
			<table cellspacing="0" cellpadding="0" border="0"><tr>
				<td class="item"><img class="raquo" src="i/raquo.gif" alt="" height="7" width="4" /><a href="/ymmarra/index.php">Etusivu</a></td>
				<td class="item"><img class="raquo" src="i/raquo.gif" alt="" height="7" width="4" /><a href="/ymmarra/index.php?moduli=tekstit">Lukutekstit</a></td>
			</tr></table>
		</div>
		<div id="content">
			<table cellspacing="0" cellpadding="0" border="0" id="content-wrapper"><tr>
				<td>
					<div id="left-menu">
												<div class="header-verb"><span>Verbit</span></div>
						<div class="menu">
								<div class="init"><a href="/ymmarra/index.php?moduli=verbit&kirjain=a">A</a></div>
								<div class="init"><a href="/ymmarra/index.php?moduli=verbit&kirjain=e">E</a></div>
								<div class="init"><a href="/ymmarra/index.php?moduli=verbit&kirjain=h">H</a></div>
								<div class="init"><a href="/ymmarra/index.php?moduli=verbit&kirjain=i">I</a></div>
								<div class="init"><a href="/ymmarra/index.php?moduli=verbit&kirjain=j">J</a></div>
								<div class="init"><a href="/ymmarra/index.php?moduli=verbit&kirjain=k">K</a></div>
								<div class="init"><a href="/ymmarra/index.php?moduli=verbit&kirjain=l">L</a></div>
								<div class="init"><a href="/ymmarra/index.php?moduli=verbit&kirjain=m">M</a></div>
								<div class="init"><a href="/ymmarra/index.php?moduli=verbit&kirjain=n">N</a></div>
								<div class="init"><a href="/ymmarra/index.php?moduli=verbit&kirjain=o">O</a></div>
								<div class="init"><a href="/ymmarra/index.php?moduli=verbit&kirjain=p">P</a></div>
								<div class="init"><a href="/ymmarra/index.php?moduli=verbit&kirjain=r">R</a></div>
								<div class="init"><a href="/ymmarra/index.php?moduli=verbit&kirjain=s">S</a></div>
								<div class="init"><a href="/ymmarra/index.php?moduli=verbit&kirjain=t">T</a></div>
								<div class="init"><a href="/ymmarra/index.php?moduli=verbit&kirjain=u">U</a></div>
								<div class="init"><a href="/ymmarra/index.php?moduli=verbit&kirjain=v">V</a></div>
								<div class="init"><a href="/ymmarra/index.php?moduli=verbit&kirjain=y">Y</a></div>
								<div class="init"><a href="/ymmarra/index.php?moduli=verbit&kirjain=Ä">Ä</a></div>
						</div>					</div>
				</td>
				<td>
					<div id="main-content">
						<div id="path">
							<a href=".">Etusivu</a> &gt; <a href="/ymmarra/index.php?moduli=verbit&kirjain=H">H</a>						</div>
													<h1>HAKEA</h1>
						<table cellspacing="0" cellpadding="0" border="0">
							<tr>
								<td colspan="2" style="padding-bottom:10px;"><strong>Aktiivin indikatiivi</strong></td>
							</tr>
							<tr>
								<td><pre>PREESENS                   
minä     haen              
sinä     haet              
hän      hakee             
me       haemme            
te       haette            
he       hakevat           

PASSIIVI
         haetaan           

IMPERFEKTI                 
         hain              
         hait              
         haki              
         haimme            
         haitte            
         hakivat           

PASSIIVI
         haettiin          

PERFEKTI
olen     hakenut           
olet     hakenut           
on       hakenut           
olemme   hakeneet          
olette   hakeneet          
ovat     hakeneet          

PASSIIVI
on       haettu            

PLUSKVAMPERFEKTI
olin     hakenut           
olit     hakenut           
oli      hakenut           
olimme   hakeneet          
olitte   hakeneet          
olivat   hakeneet          

PASSIIVI
oli      haettu            
</pre></td>
								<td>&nbsp;&nbsp;&nbsp;</td>
								<td><pre>  KIELTOMUOTO
  en        hae
  et        hae
  ei        hae
  emme      hae
  ette      hae
  eivät     hae


  ei        haeta 

   
  en        hakenut
  et        hakenut
  ei        hakenut
  emme      hakeneet
  ette      hakeneet
  eivät     hakeneet


  ei        haettu 


  en    ole hakenut
  et    ole hakenut
  ei    ole hakenut
  emme  ole hakeneet
  ette  ole hakeneet
  eivät ole hakeneet


  ei    ole haettu 


  en    ollut  hakenut
  et    ollut  hakenut
  ei    ollut  hakenut
  emme  olleet hakeneet
  ette  olleet hakeneet
  eivät olleet hakeneet


  ei    ollut  haettu
</pre></td>
							</tr>
						</table>
						<table cellspacing="0" cellpadding="0" border="0">
							<tr>
								<td colspan="2" style="padding-bottom:10px;"><strong>Aktiivin konditionaali</strong></td>
							</tr>
							<tr>
								<td><pre>PREESENS
minä     hakisin           
sinä     hakisit           
hän      hakisi            
me       hakisimme         
te       hakisitte         
he       hakisivat         

PASSIIVI
         haettaisiin       

PERFEKTI
olisin   hakenut           
olisit   hakenut           
olisi    hakenut           
olisimme hakeneet          
olisitte hakeneet          
olisivat hakeneet          

PASSIIVI
olisi    haettu            
</pre></td>
								<td>&nbsp;&nbsp;&nbsp;</td>
								<td><pre> 
  en        hakisi
  et        hakisi
  ei        hakisi
  emme      hakisi
  ette      hakisi
  eivät     hakisi


  ei        haettaisi 


  en    olisi  hakenut
  et    olisi  hakenut
  ei    olisi  hakenut
  emme  olisi  hakeneet
  ette  olisi  hakeneet
  eivät olisi  hakeneet


  ei    olisi  haettu
</pre></td>
							</tr>
						</table>
						<table cellspacing="0" cellpadding="0" border="0">
							<tr>
								<td colspan="2" style="padding-bottom:10px;"><strong>Aktiivin potentiaali</strong></td>
							</tr>
							<tr>
								<td><pre>PREESENS
minä     hakenen           
sinä     hakenet           
hän      hakenee           
me       hakenemme         
te       hakenette         
he       hakenevat         

PASSIIVI
         haettaneen        

PERFEKTI
lienen   hakenut           
lienet   hakenut           
lienee   hakenut           
lienemme hakeneet          
lienette hakeneet          
lienevät hakeneet          

PASSIIVI
lienee   haettu            
</pre></td>
								<td>&nbsp;&nbsp;&nbsp;</td>
								<td><pre> 
  en        hakene
  et        hakene
  ei        hakene
  emme      hakene
  ette      hakene
  eivät     hakene


  ei        haettane 


  en    liene  hakenut
  et    liene  hakenut
  ei    liene  hakenut
  emme  liene  hakeneet
  ette  liene  hakeneet
  eivät liene  hakeneet


  ei    liene  haettu
</pre></td>
							</tr>
						</table>
						<table cellspacing="0" cellpadding="0" border="0">
							<tr>
								<td colspan="2" style="padding-bottom:10px;"><strong>Aktiivin imperatiivi</strong></td>
							</tr>
							<tr>
								<td><pre>PREESENS

(sinä)   hae               
(hän)    hakekoon          
(me)     hakekaamme        
(te)     hakekaa           
(he)     hakekoot          

PASSIIVI
         haettakoon        

PERFEKTI

ole      hakenut           
olkoon   hakenut           
olkaamme hakeneet          
olkaa    hakeneet          
olkoot   hakeneet          

PASSIIVI
olkoon   haettu            
</pre></td>
								<td>&nbsp;&nbsp;&nbsp;</td>
								<td><pre> 

  älä       hae   
  älköön    hakeko
  älkäämme  hakeko
  älkää     hakeko
  älkööt    hakeko


  älköön    haettako 



  älä      ole  hakenut
  älköön   olko hakenut
  älkäämme olko hakeneet
  älkää    olko hakeneet
  älkööt   olko hakeneet


  älköön   olko haettu
</pre></td>
							</tr>
						</table>
						<table cellspacing="0" cellpadding="0" border="0">
							<tr>
								<td colspan="2" style="padding-bottom:10px;"><strong>Verbin nominaalimuodot</strong></td>
							</tr>
							<tr>
								<td><pre>I INFINITIIVI              
Lyhyempi muoto:            
         hakea             

Pitempi muoto:             
         hakeakseni        
         hakeaksesi
         hakeakseen
         hakeaksemme
         hakeaksenne
         hakeakseen

III  INFINITIIVI           
inessiivi    hakemassa     
elatiivi     hakemasta     
illatiivi    hakemaan      
adessiivi    hakemalla
abessiivi    hakematta     
instruktiivi hakeman       
                           
Passiivi
instruktiivi haettaman     
                           
                           
</pre></td>
								<td>&nbsp;&nbsp;&nbsp;</td>
								<td><pre>  II INFINITIIVI
  inessiivi     hakiessa
  instruktiivi  hakien

  Passiivi
  inessiivi     haettaessa 






  IV INFINITIIVI
  nominatiivi   hakeminen
  partitiivi    hakemista
  

  I PARTISIIPPI 
  aktiivi       hakeva
  passiivi      haettava 

  II PARTISIIPPI 
  aktiivi       hakenut
  passiivi      haettu
</pre></td>
							</tr>
						</table>

					</div>
				</td>
			</tr></table>		</div>
		<div id="footer"><a href="http://www.oph.fi/"><img src="i/oph_logo_ymmarrasuomea.gif" width="157" height="35" alt="OPH" /></a></div>
	</div>
</body>
</html>
